【裁判字號】    91,易,3281
【裁判日期】    920502
【裁判案由】    竊盜
【裁判全文】
臺灣板橋地方法院刑事判決                        九十一年度易字第三二八一號
    公  訴  人  臺灣板橋地方法院檢察署檢察官
    被      告  丙○○
右列被告因竊盜案件，經檢察官提起公訴（九十一年度偵字第一七六二七號），本院
判決如左：
    主  文
丙○○竊盜，處有期徒刑月，如易科罰金以佰元折算壹日。
    事  實
一、丙○○前於民國（下同）九十一年三月二十五日因竊盜案件，經本院判處拘役四
    十日，於同年五月二日判決確定，並於九十二年二月二十日執行完畢（未構成累
    犯）。詎丙○○仍不知悔改，於前案判決確定後尚未執行之九十一年六月十八日
    下午五時三十五分許，在位於臺北縣永和市仁愛公園之閱覽室內，因見乙○○將
    其所有ＭＯＴＯＲＯＬＡ牌Ｖ６６型行動電話一支（價值新臺幣九千元）置於桌
    上，並趴在桌上休息，竟基於為自己不法所有之意圖，徒手竊取乙○○所有上揭
    行動電話，得手後並以雜誌遮掩其手作為掩護。嗣乙○○於睡醒後，察覺丙○○
    於雜誌下方仍手持其所有之行動電話，乃質問為何拿其電話時，丙○○隨即轉身
    跑出閱覽室並翻牆逃逸。嗣於九十一年六月十八日晚間十時三十分許，經警在永
    和市○○路一一三巷二六弄口處，始循線查獲丙○○。
二、案經臺北縣政府警察局永和分局報告臺灣板橋地方法院檢察署檢察官偵查起訴。
    理  由
一、訊據被告丙○○固不否認曾於前揭時間，有在上址仁愛公園閱覽室內閱讀報紙之
    情事，惟矢口否認有右開被訴之竊盜犯行，辯稱：乙○○有問伊是否看到她的手
    機，伊告訴她有一位年輕男子拿走，該名年輕人身高約一百六十五公分左右，男
    性體型較瘦，穿著黑色夾克及西裝褲，當時乙○○趴在桌上休息，該名年輕人拿
    著就走了，伊以為他是乙○○的朋友。乙○○後來就要求伊把身上的東西給他檢
    查，伊有同意讓她檢查，並沒有找到手機，伊當時身上都沒有帶任何行動電話，
    也沒有翻牆逃逸云云。經查右開事實，業據告訴人即被害人乙○○於警訊時指訴
    甚詳，復於本院調查時明確指稱：九十一年六月十八日下午四、五點時，伊在永
    和市仁愛公園閱覽室趴著休息，伊行動電話是放在桌子右前方，醒來時發現被告
    坐在對面在看雜誌，電話也不見了，後來伊就問他有無看到手機，他告訴伊說有
    一個人把伊手機拿走了。因為被告眼神很怪，伊懷疑是他，就要求他把身上的東
    西拿出來，伊有看到被告右手拿著伊的手機，上面蓋著雜誌，伊確定那是伊的手
    機，伊告訴他手上拿的就是伊手機，被告就馬上跑走了，伊有追出去，被告是翻
    牆跑出仁愛公園，到目前手機都沒有找回來，伊有去警局指認被告，沒有認錯人
    等語（見九十二年三月二十八日訊問筆錄）。核與當時在場之證人甲○○於本院
    審理時具結證稱：當天伊與乙○○在現場讀書，伊坐在隔壁桌，伊看到乙○○趴
    在桌上休息，後來看到坐在她旁邊的被告站起來，把椅子推倒就跑出去了，乙○
    ○也跟著跑出去，伊是事後才知道乙○○的手機被偷了，伊沒有看到被告偷手機
    的情形，乙○○後來也沒有追到被告，伊有看到被告當時手上有拿東西，但不確
    定是手機等情節大致相符（見九十二年四月十八日審判筆錄），本院復斟酌被告
    於警訊中所供認曾以小跑步離開，以及有翻牆（翻牆離開地點，警方有照相）離
    開等情事（見偵查卷第四頁正面），並有臺北縣政府警察局永和分局受理刑事案
    件報案三聯單影本乙紙及被告翻越圍牆處之照片二幀附卷可稽，足徵告訴人乙○
    ○前開指訴，並非捏詞虛構之詞，自堪以採信，被告空言辯稱告訴人之行動電話
    係遭一名不詳男子竊走，以及事後翻異前供改稱未翻牆逃逸云云，無非係事後圖
    卸刑責之詞，殊無足資採信之處。故本件事證明確，被告犯行堪以認定，應予依
    法論科。
二、核被告丙○○所為，係犯刑法第三百二十條第一項之普通竊盜罪。爰審酌被告丙
    ○○前有如事實欄所載之犯罪科刑及執行之紀錄（未構成累犯），有臺灣高等法
    院檢察署刑案紀錄簡覆表乙份在卷可參，於前案判決確定後尚未執行前，即再實
    施本件竊盜犯行，惡性非輕，及其犯罪之動機、目的、手段、竊得財物之價值、
    所生危害與犯罪後猶飾詞卸責之態度等一切情狀，量處如主文所示之刑，並諭知
    易科罰金之折算標準，以資懲儆。
據上論斷，應依刑事訴訟法第二百九十九條第一項前段，刑法第三百二十條第一項、
第四十一條第一項前段，罰金罰鍰提高標準條例第一條前段、第二條，判決如主文。
本案經檢察官林建中到庭執行職務
中      華      民      國      九十二      年      五    月      二    日
                                臺灣板橋地方法院刑事第三庭
                                      法  官    陳志揚
右正本證明與原本無異。
如不服本判決，應於判決送達後十日內向本院提出上訴狀 (應附繕本) ，上訴於
臺灣高等法院。
                                      書記官    陳慶樹
中      華      民      國      九十二      年      五    月    二十    日
附錄本案論罪科刑法條全文：
刑法第三百二十條
  意圖為自己或第三人不法之所有，而竊取他人之動產者，為竊盜罪，處五年以下有
  期徒刑、拘役或五百元以下罰金。
  意圖為自己或第三人不法之利益，而竊佔他人之不動產者，依前項之規定處斷。
  前二項之未遂犯罰之。


司法院資訊處製作；財團法人民間司法改革基金會備份。
